# 请教陈版，以公允价值计量且其变动计入其他综合收益的金融资产分为货币性和非货币性？

提问人：zhtoki 时间：2019-12-13 08:05:17
陈老师，CPA 教材外币折算一章，将以公允价值计量且其变动计入其他综合收益的金融资产划分为货币性和非货币性两种，相对应的汇兑差额一种计入当期损益，一种计入其他综合收益。我想请教两个问题：1. 是否存在货币性的该资产？2.若是有的话能举个例子吗？谢谢陈版和各位老师！

回答人：chenyiwei
货币性的该资产就是债权性的投资，其现金流量特征符合 “本金 + 利息”
条件。因此这类例子还是非常多的。
债权性金融资产作为以摊余成本计量或者以公允价值计量且其变动计入其他综合收益，对其存续期间各年度净利润的影响是完全一致的，而对净资产的影响又是和“以公允价值计量且其变动计入损益”的同类金融资产完全一致的。